【裁判字號】    99,訴,85
【裁判日期】    990222
【裁判案由】    違反毒品危害防制條例
【裁判全文】
臺灣嘉義地方法院刑事判決                99年度訴字第85號
公  訴  人  臺灣嘉義地方法院檢察署檢察官
被      告  甲○○
上列被告因毒品危害防制條例案件，經檢察官提起公訴（99年度
毒偵字第15號），本院合議庭裁定由受命法官獨任行簡式審判程
序，判決如下：
    主  文
甲○○施用第一級毒品，累犯，處有期徒刑玖月。
    犯 罪 事 實
一、甲○○前因違反肅清煙毒條例案件，經臺灣板橋地方法院以
    82年度訴字第2102號判處有期徒刑3年6月，並經臺灣高等法
    院駁回上訴確定；因違反肅清煙毒條例等案件，經本院以84
    年度訴字第412號判處應執行有期徒刑3年6月確定，而與上
    開有期徒刑3年6月接續執行，於民國87年12月29日假釋。前
    因偽造文書案件，經臺灣高等法院臺南分院以91年度上訴字
    第979號判處有期徒刑6月確定；因偽造文書案件，經本院以
    92年度易字第310號判處有期徒刑3月確定，上揭2罪經減刑
    裁定為應執行有期徒刑4月確定，而與上開撤銷假釋之殘刑
    接續執行，於96年11月9日執行完畢。
二、甲○○前因施用毒品案件，經本院以91年度毒聲字第677號
    裁定送觀察勒戒後，認有繼續施用毒品之傾向，再以92年度
    毒聲字第309號裁定令入戒治處所施以強制戒治1年，嗣經本
    院以93年度毒聲字第354號裁定停止強制戒治，所餘期間付
    保護管束，於93年10月5日出監，而於94年1月29日保護管束
    期滿，未經撤銷，視為強制戒治期滿，並經檢察官於94年2
    月17日以94年度戒毒偵字第25號為不起訴處分確定。仍不知
    悔改，於強制戒治執行完畢釋放後，5年內再基於施用第1級
    毒品海洛因及第2級毒品甲基安非他命之犯意，於98年10月
    21日23時許，在嘉義縣水上鄉○○村○○街2巷4號住處，以
    將海洛因、甲基安非他命置入香菸內點燃吸食之方式，同時
    施用海洛因、甲基安非他命1次。嗣於98年10月22日12時許
    ，在嘉義市○○路181巷巷口，因行跡可疑為警盤查，在未
    有偵查犯罪職權之公務員發覺前，於警詢時供承施用海洛因
    ，對於未發覺之上揭施用海洛因犯罪自首而接受裁判，並於
    同日14時27分許，經警徵得其同意採尿送驗，呈嗎啡、甲基
    安非他命陽性反應。
三、案經嘉義市政府警察局第二分局報請臺灣嘉義地方法院檢察
    署檢察官偵查起訴，經本院合議庭裁定由受命法官獨任行簡
    式審判程序。
    理  由
一、訊據被告甲○○對於在上揭時地施用海洛因及甲基安非他命
    1次之犯行，於本院準備程序及審理時均坦承不諱（見本院
    卷第35、43-44頁），且被告98年10月22日14時27分許，經
    警採尿送驗結果，呈嗎啡、甲基安非他命陽性反應，有同意
    書、臺灣檢驗科技股份有限公司濫用藥物尿液檢驗報告、代
    號與真實姓名對照表各1份在卷可參（見警卷第4、6-7頁）
    ，足認被告之自白與事實相符。此外，被告前因施用毒品案
    件，經本院以91年度毒聲字第677號裁定送觀察勒戒後，認
    有繼續施用毒品之傾向，再以92年度毒聲字第309號裁定令
    入戒治處所施以強制戒治1年，嗣經本院以93年度毒聲字第
    354號裁定停止強制戒治，所餘期間付保護管束，於93年10
    月5日出監，而於94年1月29日保護管束期滿，未經撤銷，視
    為強制戒治期滿，並經檢察官於94年2月17日以94年度戒毒
    偵字第25號為不起訴處分確定，有臺灣高等法院被告前案紀
    錄表1份附卷可稽，足見被告係在強制戒治執行完畢釋放後
    ，5年內再犯施用海洛因、甲基安非他命之犯行甚明。本件
    事證明確，被告之犯行均堪予認定。
二、論罪科刑部分：
  (一)核被告所為，係犯毒品危害防制條例第10條第1項之施用第1
    級毒品罪，及同條例第10條第2項之施用第2級毒品罪。被告
    持有第1級毒品海洛因及第2級毒品甲基安非他命進而施用之
    ，其持有之低度行為應為施用之高度行為所吸收，均不另論
    罪。被告以一施用毒品行為，同時施用海洛因、甲基安非他
    命，係一行為觸犯數罪名，為想像競合犯，應依刑法第55條
    規定從一重之施用第1級毒品罪論處。被告前因違反肅清煙
    毒條例案件，經臺灣板橋地方法院以82年度訴字第2102號判
    處有期徒刑3年6月，並經臺灣高等法院駁回上訴確定；因違
    反肅清煙毒條例等案件，經本院以84年度訴字第412號判處
    應執行有期徒刑3年6月確定，而與上開有期徒刑3年6月接續
    執行，於87年12月29日假釋。前因偽造文書案件，經臺灣高
    等法院臺南分院以91年度上訴字第979號判處有期徒刑6月確
    定；因偽造文書案件，經本院以92年度易字第310號判處有
    期徒刑3月確定，上揭2罪經減刑裁定為應執行有期徒刑4月
    確定，而與上開撤銷假釋之殘刑接續執行，於96年11月9日
    執行完畢，此有臺灣高等法院被告前案紀錄表1份在卷可參
    ，其受徒刑之執行完畢後，5年以內故意再犯本件有期徒刑
    以上之罪，為累犯，應依刑法第47條第1項規定加重其刑。
  (二)按刑法第62條所規定之自首，以對於未發覺之罪，向有偵查
    權之機關或公務員自承犯罪，進而接受裁判為要件；而具有
    連續犯或牽連犯等裁判上1罪關係之犯罪，苟全部犯罪未被
    發覺前，行為人僅就其中一部分犯罪自首，仍生全部自首之
    效力（最高法院83年度台上字第3935號判決意旨參照）。被
    告因行跡可疑為警盤查，在未有偵查犯罪職權之公務員發覺
    前，於警詢時供承施用海洛因乙節，業據被告於本院審理時
    供述在卷（見本院卷第44頁），並有警詢筆錄、本院電話紀
    錄表各1份附卷可憑（見警卷第1頁、本院卷第31頁），是被
    告對於未發覺之施用第1級毒品犯罪自首而接受裁判，係就
    想像競合犯具有裁判上1罪關係之一部分犯罪自首，仍生全
    部自首之效力，爰依刑法第62條前段規定先加後減輕其刑。
    爰審酌被告前因施用毒品犯行，經強制戒治執行完畢，猶不
    思藉機徹底戒除施用毒品之惡習，仍再次施用毒品，惟其施
    用毒品係自戕行為，及本件施用毒品之手段，犯後坦承犯行
    ，知所悔悟等一切情狀，量處如主文所示之刑，以示懲儆。
據上論斷，應依刑事訴訟法第273條之1第1項、第299條第1項前
段，毒品危害防制條例第10條第1項、第2項，刑法第11條前段、
第55條、第47條第1項、第62條前段，判決如主文。
本案經檢察官曹合一到庭執行職務。
中    華    民    國    99    年    2     月    22  日
                    刑事第二庭   法  官  卓春慧
以上正本證明與原本無異。
如不服本判決應於收受判決後10日內向本院提出上訴書狀，並應
敘述具體理由；其未敘述上訴理由者，應於上訴期間屆滿後20日
內向本院補提理由書（均須按他造當事人之人數附繕本）「切勿
逕送上級法院」。
中    華    民    國    99    年    2     月    22    日
                                 書記官  李玫娜
附錄本案論罪科刑法條全文：
毒品危害防制條例第10條：
施用第一級毒品者，處6月以上5年以下有期徒刑。
施用第二級毒品者，處3年以下有期徒刑。

司法院資訊處製作；財團法人民間司法改革基金會備份。
